臺灣高等法院民事裁定
110年度非抗字第56號
再  抗告人  謝茗幀  


代  理  人  黃敬唐律師
            劉昌樺律師                  

上列抗告人因與相對人劉宣承間票款執行事件，對於中華民國11
0年3月30日臺灣新竹地方法院110年度抗字第22號裁定，提起再
抗告，本院裁定如下： 
    主  文
再抗告駁回。
再抗告程序費用由再抗告人負擔。
    理  由
一、本件相對人以其執有再抗告人簽發如原裁定附表所示、均免
    除作成拒絕證書之本票10紙（下合稱系爭本票），經屆期提
    示未獲付款等情，聲請裁定就系爭本票票面金額及利息准予
    強制執行。經原法院以110年度票字第6號裁定准許（見原法
    院票字卷第35頁），再抗告人不服，提起抗告。原法院以：
    相對人上開主張，業據提出系爭本票為證，又系爭本票是否
    未經授權遭冒填發票日，核屬實體事項，非本件非訟程序得
    以審究等詞，裁定駁回再抗告人之抗告，經核於法並無不合
    。 
二、再抗告意旨雖以：系爭本票係未經授權遭冒填發票日，且相
    對人並未陳明於何時、何地以何方式對伊為提示，原裁定違
    反票據法第123條規定，有適用法規顯有錯誤之情形云云。
    惟按除以抗告不合法而遭駁回者外，對於抗告法院之裁定再
    為抗告，僅得以其適用法規顯有錯誤為理由，非訟事件法第
    45條第3項定有明文。所謂適用法規顯有錯誤，係指原裁定
    就其取捨證據所確定之事實適用法規顯有錯誤以及確定裁定
    消極的不適用法規，顯然影響裁判之情形，不包括漏未斟酌
    證據、調查證據欠周及認定事實錯誤之情形在內（最高法院
    63年台上字第880號、80年台上字第1326號判例意旨參照）
    。又本票載明免除作成拒絕證書，執票人聲請裁定准予強制
    執行時，毋庸提出已為付款提示之證據；且本票執票人依票
    據法第123條規定向本票發票人行使追索權，聲請法院裁定
    准予強制執行，係屬非訟事件，對於此項聲請所為裁定，僅
    依非訟事件程序，就本票形式上之要件是否具備予以審查為
    已足，並無確定實體上法律關係存否之效力，如發票人就票
    據債務之存否有爭執時，應由發票人提起確認之訴，以資解
    決。至本票發票人如主張執票人未為提示，依票據法第124
    條準用同法第95條但書之規定，應由其負舉證之責（最高法
    院84年度台抗字第22號裁定意旨參照）。查系爭本票載明免
    除作成拒絕證書，並已屆期，相對人得行使追索權，為原法
    院確定之事實，則原法院認系爭本票是否係未經授權遭冒填
    發票日，核屬實體事項，非本件非訟程序得以審究，並無違
    誤。又再抗告人雖於本院另抗辯相對人並未陳明於何時、何
    地以何方式對伊為提示云云，惟此屬抗告法院所為證據評價
    及依職權認定事實之問題，亦與適用法規顯有錯誤無涉。再
    抗告意旨指摘原裁定不當，聲明廢棄，為無理由，應予駁回
    。
三、據上論結，本件再抗告為無理由，爰裁定如主文。 
中　　華　　民　　國　　110 　年　　5 　　月　　28　　日
              民事第十四庭  
                  審判長法  官  蔡和憲 
                        法  官  周珮琦 
　　　　　　　　　　　　法  官  邱靜琪 
正本係照原本作成。
不得抗告。
中　　華　　民　　國　　110 　年　　5 　　月　　31　　日

                        書記官  張淨卿